【裁判字號】    90,易,2330
【裁判日期】    900710
【裁判案由】    違反著作權法
【裁判全文】
臺灣高雄地方法院刑事判決                          九十年度易字第二三三號
    公  訴  人  臺灣高雄地方法院檢察署檢察官
    被      告  丁○○○
右列被告因違反著作權法案件，經檢察官提起公訴（九十年度偵字第八一四五號），
本院判決如左：
    主  文
丁○○○連續以明知為侵害著作權之物，意圖營利而交付之方法侵害他人之著作權，
處有期徒刑參月，如易科罰金，以參佰元折算壹日。緩刑貳年。
扣案之如附表所示盜版音樂光碟片共拾伍片，沒收。
    事  實
一、丁○○○明知其以每片新台幣（下同）七十元之價格向某不詳姓名年籍成年男子
    所購買之音樂光碟片，為未經庚○國際音樂股份有限公司、己○哥倫比亞音樂股
    份有限公司、戊○曼股份有限公司、壬○唱片股份有限公司、乙○百代股份有限
    公司、甲○國際企業股份有限公司、辛○國際唱片股份有限公司授權，而擅自重
    製該等公司享有著作權之音樂著作，竟仍基於意圖營利而交付之概括犯意，自九
    十年四月十五日起，在高雄市○○區○○街與順昌街口擺設攤位，以每片一百至
    一百二十元不等之價格，連續將向該不詳姓名年籍成年男子購得之盜版音樂光碟
    片販賣交付予不特定人牟利多次，嗣於同年月二十五日十七時四十分許，在擺設
    攤位地點為警查獲，並扣得其所有供販賣用之如附表所示盜版音樂光碟片十五片
    。
二、案經庚○國際音樂股份有限公司、己○哥倫比亞音樂股份有限公司、戊○曼股份
    有限公司、壬○唱片股份有限公司、乙○百代股份有限公司、甲○國際企業股份
    有限公司、辛○國際唱片股份有限公司訴由高雄市政府警察局三民第二分局移送
    臺灣高雄地方法院檢察署檢察官偵查起訴。
    理  由
一、訊據被告陳吳美固不諱言於前揭時地擺設攤位販賣音樂光碟片之事實，惟辯稱：
    係一名年約六十歲之老先生載來兜售，不知內有摻雜盜版光碟片云云。經查：右
    揭事實，業據證人即前往現場查獲員警丙○○於本院審理中證述明確，核與告訴
    代理人陳信義指訴情節相符，並有如附表所示侵害上開公司音樂著作之音樂光碟
    片十五片扣案及音樂著作權利證明資料、現場相片附卷可稽，又被告乃以販賣錄
    音帶、光碟片為業，為被告供述在卷，則其對於一般市場上流通真品之市價實無
    諉為不知之理，況其供稱當時係以七十元之價格購入光碟片，其所販賣之錄音帶
    售價則為一百元至二百元不等，然音樂光碟片之售價通常均高於錄音帶，由此益
    足徵被告對於所購入光碟片乃盜版光碟片之情早已知悉，是被告辯稱不知為盜版
    品云云，不足採信。綜上，本件事證明確，被告犯行已堪認定，應依法論科。
二、核被告所為，係違反著作權法第九十三條第三款、第八十七條第二款之明知為侵
    害著作權之物意圖營利而交付罪、商標法第六十三條之明知為仿冒商品而販賣罪
    。又其先後多次違反著作權法、商標法之犯行，均時間緊接，方法相同，各觸犯
    構成要件相同之罪名，顯均係基於概括犯意為之，為連續犯，應依刑法第五十六
    條規定各論以一罪，並依法加重其刑。其以一販賣行為同時侵害庚○國際音樂股
    份有限公司、己○哥倫比亞音樂股份有限公司、戊○曼股份有限公司、壬○唱片
    股份有限公司、乙○百代股份有限公司、甲○國際企業股份有限公司、辛○國際
    唱片股份有限公司之著作財產權，為想像競合犯，應依刑法第五十五條前段從一
    重之違反違反著作權法第九十三條第三款、第八十七條第二款規定處斷。爰審酌
    被告貪圖個人不法利益，侵害他人智慧財產權及商標專用權，行為殊不足取，致
    告訴人之辛苦創作，遭受重大打擊，使社會、一般國民同因其侵害智慧財產權、
    商標專用權之行為，付出相當代價，惟念其販賣期間尚短及犯後坦承部分犯行等
    一切情狀，酌情量處如主文所示之刑，並諭知易科罰金之折算標準。又被告前未
    曾受有期徒刑以上刑之宣告，有本院被告院內索引卡紀錄表、臺灣高等法院被告
    全國前案紀錄表各一份在卷可按，且其坦認部分犯行，已有悔意，經此偵查、起
    訴及論罪科刑程序，當知所警惕，信無再犯之虞，本院認所宣告之刑以暫不執行
    為適當，爰併諭知緩刑二年，以啟自新。至扣案如附表所示盜版音樂光碟片十五
    片，為被告所有供犯罪用之物，為被告供述在卷，應依刑法第三十八條第一項第
    二款規定宣告沒收。
據上論斷，應依刑事訴訟法第二百九十九條第一項前段，著作權第八十七條第二款、
第九十三條第三款，刑法第十一條前段、第五十六條、第五十五條、第四十一條第一
項、第三十八條第一項第二款、第七十四條第一款，罰金罰鍰提高標準條例第二條，
判決如主文。
中      華      民      國      九十      年      七      月      十    日
      臺灣高雄地方法院刑事第一庭
                                          法  官  黃  悅  璇
右正本證明與原本無異。
如不服本判決，應於判決送達後十日內，向本院提出上訴狀。
                                          書記官  沈      蘊
中     華     民     國     九十      年      七      月      十一      日
附錄法條：
著作權法第八十七條第二款：
有左列情形之一者，視為侵害著作權或製版權：
二、明知為侵害著作權或製版權之物，而散布或意圖散布而陳列或持有或意圖營利而
    交付者。
著作權法第九十三條第三款：
有左列情形之一者，處二年以下有期徒刑，得併科新臺幣十萬元以下罰金：
三、以第八十七條各款方法之一侵害他人之著作權者。


司法院資訊處製作；財團法人民間司法改革基金會備份。
